---
title: "Example"
output: html_document
---

```{r setup, include=FALSE}
knitr::opts_chunk$set(echo = TRUE)
```

## Guideline

-   `###` : 예제 제목
-   `####` : 학번 및 이름
-   그 아래는 자유롭게 구성 (설명 / 코드 / 그림 등)
-   아래 이미 생성되어 있는 예제처럼 작성하면 된다.

## Examples

### Vector Operations in R

#### 학번 : 21234567 / 이름 : 홍길동

이 예제를 포함하여, 다른 학생의 예제를 삭제하지 않음. 두 개의 벡터를 생성하고, dot product를 계산한다. 두 가지 방법으로 해 본다.

```{r}
x <- c(1, 2, 3, 4, 5)
y <- c(5, 4, 3, 2, 1)
sum(x * y)
```

```{r}
t(x) %*% y
```

### 5보다 큰 숫자 오름차순 정렬

#### 학번 : 22410403 / 이름 : 김나현

```{r}
x <- c(5, 12, 3, 7, 8, 2, 1, 9)
x_1 <- x[x > 5]
sort(x_1)
```

### 10보다 작은 숫자 평균 구하기

#### 학번 : 22410403 / 이름 : 김나현

```{r}
y <- c(6, 8, 13, 22, 10, 4, 18, 16, 7, 2)
y_1 <- y[y < 10]
mean(y_1)
```
### Correlation and Scatter Plot in R

#### 학번 : 22410439 / 이름 : 박동희

두 개의 변수 데이터를 생성한 뒤, 상관계수를 계산하고 산점도를 통해 관계를 시각적으로 확인하는 예제이다.

```{r}
x <- rnorm(100)
y <- 2*x + rnorm(100)
```

```{r}
cor(x,y)

plot(x,y)
```

### 정렬 알고리즘

#### 학번: 22110681 / 이름: 이윤형

함수 기능을 이용하여 버블 정렬과 선택 정렬 알고리즘을 구현하였습니다.

```{r}
# 버블 정렬
bubble_sort <- function(x) {
  n <- length(x) 
  
  for (i in 1:(n - 1)) {
    for (j in 1:(n - i)) {
      if (x[j] > x[j + 1]) {
        tmp <- x[j]
        x[j] <- x[j + 1]
        x[j + 1] <- tmp
      }
    }
  }
  return(x)
}
vec1 <- c(5,7,1,6,4)
bubble_sort(vec1)
```

```{r}
# 선택 정렬
selection_sort <- function(x) {
  n <- length(x) 
  for (i in 1:(n - 1)) {
    min <- i
    for (j in (i + 1):n) {
      if (x[j] < x[min]) {
        min <- j
      }
    }
    
    if (min != i) {
      tmp <- x[i]
      x[i] <- x[min]
      x[min] <- tmp
    }
  }
  
  return(x)
}
vec2 <- c(7,4,2,6,1)
selection_sort(vec2)

```
### 1년 중의 평균 온도 그래프로 나타내기







#### 학번 : 22210631   / 이름 : 김경우







1년 중의 평균 온도에 대한 그래프 그리는 예제







```{r}



months <- 1:12



temp <- c(-2.4,0.4,5.7,12.5,17.8,22,24,25.7,21.2,14.7,7.2,0.4)



data.frame(Month=months,Temperature=temp)



plot(months,temp,col="red",xlab="Month",ylab="Temperature")







### 가로 길이 변화에 따른 둘레의 변화를 그래프로 그려라.

#### 학번: 22010681 / 이름: 김현준

설명

```{r}
# 1. 가로 길이 x의 범위 설정 (0.1부터 20까지)
x <- seq(1, 25, length.out = 100)

# 2. 넓이가 100일 때의 세로 길이 y 계산
y <- 100 / x

# 3. 둘레 P 계산
perimeter <- 2 * (x + y)

# 4. 데이터 프레임 생성
df <- data.frame(width = x, perimeter = perimeter)
```
```{r}
# 5. 시각화
plot(df$width, df$perimeter, type = "l", col = "blue", lwd = 2,
     main = "Width vs Perimeter (Area = 100)",
     xlab = "Width (x)", ylab = "Perimeter (P)")

# 최솟값 지점(x=10, P=40) 표시
points(10, 40, col = "red", pch = 19)
text(10, 45, "Minimum (10, 40)", col = "red")
grid()
```

### 정사영 함수 구현

#### 학번: 22310429 / 이름: 안은사랑

한 벡터를 다른 벡터에 정사영하는 함수를 구현하는 예제이다.

```{r}
vector_projection <- function(x, y) {
  proj <- (sum(x * y) / sum(y * y)) * y
  return(proj)
}
```
```{r}
x <- c(3, 4)
y <- c(2, 1)
```
```{r}
proj <- vector_projection(x, y)
proj
```

### if-else if-else문

#### 학번 : 22410401 / 이름 : 이아름

점수를 입력받고 if-else if-else 조건문을 이용하여 점수 구간에 따라 학점을 판정하는 예제입니다.

```{r}
score <- as.numeric(readline(prompt="점수를 입력하세요: "))

if (score >= 90) {
  grade <- "A"
} else if (score >= 80) {
  grade <- "B"
} else if (score >=70) {
  grade <- "C"
} else if (score >=60) {
  grade <- "D"
} else {
  grade <- "F"
}

cat("당신의 학점은",grade,"입니다.")
```

### while 반복문

### 학번 : 22210647 / 이름 : 김병건

반복문을 사용하여 유클리드 호제법(Euclidean algorithm)을 구현했습니다.

유클리드 호제법: 두 양의 정수 a, b를 나눈 나머지 r에 대해 gcd(a,b)=gcd(b,r) 성립한다. 이 과정을 반복해서 나머지가 0이 나오면 a, b의 최대 공약수는 b가 된다.

```{r}
a<-120
b<-75
while(b!=0){
  remainder<-a %% b #a를b로 나눈 나머지
  a<-b              #a 자리에 나눠준 b로 설정
  b<-remainder      #나눠주는 b 자리를 나머지로 설정
}
print(a)
```

### 정렬 알고리즘

#### 학번: 22012918 / 이름: 이동욱

반복문을 사용하여 원하는 숫자를 찾는 예제 #예시 0
```{r}
x <- c(5, 3, 8, 0, 7, 2)

for (i in 1:length(x)) {
  
  if (x[i] == 0) {
    cat("0의 위치:", i)
    break
  }
}
```
