---
title: "Example"
output: html_document
---

```{r setup, include=FALSE}
knitr::opts_chunk$set(echo = TRUE)
```

## Guideline

-   `###` : 예제 제목
-   `####` : 학번 및 이름
-   그 아래는 자유롭게 구성 (설명 / 코드 / 그림 등)
-   아래 이미 생성되어 있는 예제처럼 작성하면 된다.

## Examples

### Vector Operations in R

#### 학번 : 21234567 / 이름 : 홍길동

이 예제를 포함하여, 다른 학생의 예제를 삭제하지 않음. 두 개의 벡터를 생성하고, dot product를 계산한다. 두 가지 방법으로 해 본다.

```{r}
x <- c(1, 2, 3, 4, 5)
y <- c(5, 4, 3, 2, 1)
sum(x * y)
```

```{r}
t(x) %*% y
```

### Correlation and Linear Relationship Analysis

#### 학번 : 22410439 / 이름 : 박동희

두 개의 변수 데이터를 생성한 뒤, 상관계수를 계산하여 두 변수 간의 선형 관계와 산점도 확인하기


```{r}

set.seed(123)
x <- rnorm(100)
y <- 2*x + rnorm(100)
```

```{r}

cor(x, y)

plot(x, y, main="Scatter Plot of x and y", col="darkgreen")

model <- lm(y ~ x)
abline(model, col="red", lwd=2)
```


### 동전을 10번 던졌을 때 앞면이 나오는 횟수 1000번 시뮬레이션하고, 평균 계산

#### 학번 : 22410403 / 이름 : 김나현

```{r}
set.seed(100)

n <- 10
n_s <- 1000
results <- replicate(n_s, sum(sample(c(1,0), n, replace = TRUE)))

head(results)

mean_heads <- mean(results)
mean_heads
```

### 시뮬레이션한 결과를 바탕으로 히스토그램을 그려 분포를 확인하고, 각 횟수의 확률 계산

#### 학번 : 22410403 / 이름 : 김나현

```{r}
hist(results, breaks = 0 : (n+1)-0.5, col = "lightblue",
     main = "10회 동전 던지기 시뮬레이션(1000회)",
     xlab = "앞면이 나온 횟수", ylab = "빈도")

abline(v = mean_heads, col = "blue", lwd = 2)
text(mean_heads+0.5, 120, paste0("평균 = ", round(mean_heads,2)), col = "blue")

# 0~10 앞면이 나올 확률 계산
table(results)/n
```

### 정렬 알고리즘

#### 학번: 22110681 / 이름: 이윤형

함수 기능을 이용하여 버블 정렬과 선택 정렬 알고리즘을 구현하였습니다.

```{r}
# 버블 정렬
bubble_sort <- function(x) {
  n <- length(x) 
  
  for (i in 1:(n - 1)) {
    for (j in 1:(n - i)) {
      if (x[j] > x[j + 1]) {
        tmp <- x[j]
        x[j] <- x[j + 1]
        x[j + 1] <- tmp
      }
    }
  }
  return(x)
}
vec1 <- c(5,7,1,6,4)
bubble_sort(vec1)
```

```{r}
# 선택 정렬
selection_sort <- function(x) {
  n <- length(x) 
  for (i in 1:(n - 1)) {
    min <- i
    for (j in (i + 1):n) {
      if (x[j] < x[min]) {
        min <- j
      }
    }
    
    if (min != i) {
      tmp <- x[i]
      x[i] <- x[min]
      x[min] <- tmp
    }
  }
  
  return(x)
}
vec2 <- c(7,4,2,6,1)
selection_sort(vec2)

```

### 1년 중의 평균 온도 그래프로 나타내기

#### 학번 : 22210631   / 이름 : 김경우

1년 중의 평균 온도에 대한 그래프 그리는 예제

```{r}



months <- 1:12



temp <- c(-2.4,0.4,5.7,12.5,17.8,22,24,25.7,21.2,14.7,7.2,0.4)



data.frame(Month=months,Temperature=temp)



plot(months,temp,col="red",xlab="Month",ylab="Temperature")







### 가로 길이 변화에 따른 둘레의 변화를 그래프로 그려라.

#### 학번: 22010681 / 이름: 김현준

설명

```{r}
# 1. 가로 길이 x의 범위 설정 (0.1부터 20까지)
x <- seq(1, 25, length.out = 100)

# 2. 넓이가 100일 때의 세로 길이 y 계산
y <- 100 / x

# 3. 둘레 P 계산
perimeter <- 2 * (x + y)

# 4. 데이터 프레임 생성
df <- data.frame(width = x, perimeter = perimeter)
```
```{r}
# 5. 시각화
plot(df$width, df$perimeter, type = "l", col = "blue", lwd = 2,
     main = "Width vs Perimeter (Area = 100)",
     xlab = "Width (x)", ylab = "Perimeter (P)")

# 최솟값 지점(x=10, P=40) 표시
points(10, 40, col = "red", pch = 19)
text(10, 45, "Minimum (10, 40)", col = "red")
grid()
```

### 정사영 함수 구현

#### 학번: 22310429 / 이름: 안은사랑

한 벡터를 다른 벡터에 정사영하는 함수를 구현하는 예제이다.

```{r}
vector_projection <- function(x, y) {
  proj <- (sum(x * y) / sum(y * y)) * y
  return(proj)
}
```
```{r}
x <- c(3, 4)
y <- c(2, 1)
```
```{r}
proj <- vector_projection(x, y)
proj
```

### if-else if-else문

#### 학번 : 22410401 / 이름 : 이아름

점수를 입력받고 if-else if-else 조건문을 이용하여 점수 구간에 따라 학점을 판정하는 예제입니다.

```{r}
score <- as.numeric(readline(prompt="점수를 입력하세요: "))

if (score >= 90) {
  grade <- "A"
} else if (score >= 80) {
  grade <- "B"
} else if (score >=70) {
  grade <- "C"
} else if (score >=60) {
  grade <- "D"
} else {
  grade <- "F"
}

cat("당신의 학점은",grade,"입니다.")
```

### while 반복문

### 학번 : 22210647 / 이름 : 김병건

반복문을 사용하여 유클리드 호제법(Euclidean algorithm)을 구현했습니다.

유클리드 호제법: 두 양의 정수 a, b를 나눈 나머지 r에 대해 gcd(a,b)=gcd(b,r) 성립한다. 이 과정을 반복해서 나머지가 0이 나오면 a, b의 최대 공약수는 b가 된다.

```{r}
a<-120
b<-75
while(b!=0){
  remainder<-a %% b #a를b로 나눈 나머지
  a<-b              #a 자리에 나눠준 b로 설정
  b<-remainder      #나눠주는 b 자리를 나머지로 설정
}
print(a)
```

### 정렬 알고리즘

#### 학번: 22012918 / 이름: 이동욱

반복문을 사용하여 원하는 숫자를 찾는 예제 
```{r}
#예시 0
x <- c(5, 3, 8, 0, 7, 2)

for (i in 1:length(x)) {
  
  if (x[i] == 0) {
    cat("0의 위치:", i)
    break
  }
}
```

### 소수 판별 함수

#### 학번: 22310382 / 이름: 우유빈


숫자를 입력했을 때 소수인지 판별해주는 함수 구현

```{r}
is_prime <- function(n){
  if (n <= 1){          ## 1은 소수가 아님
    return(FALSE)
  }
  for (i in 2:(n-1)){   ## 2부터 하나씩 나누기
    if (n %% i == 0){   ## 나머지가 0이면 약수 존재 (소수 아님)
      return(FALSE)
    }
  }
  return(TRUE)
}

is_prime(7)
```


### 자릿수의 합 구하기

#### 학번: 22321653 / 이름: 이민지

제어문과 산술 연산자를 사용하여 랜덤하게 뽑은 정수의 각 자릿수의 합을 계산하는 코드

```{r}
num <-  sample(1:10000,1) # 1부터 10000까지의 정수 중 하나  무작위 추출
original <- num
sum <- 0
while(num>0){
  sum <-  sum + (num%%10)
  num <-  num%/%10
}

cat(original,"의 각 자릿수의 합: ",sum)
```

### 데이터 표준화

#### 학번 : 22210615 / 이름 : 장민규

데이터 벡터를 평균, 표준편차를 사용해 표준화하는 예제

```{r}
x <- c(10, 20, 30, 40, 50)

z_score <- function(x) {
  (x - mean(x)) / sd(x)
}

z_score(x)
```

### 학교 출결 및 과제 제출 확인

#### 학번:22410423 / 이름: 이가빈

출석률 80프로 이상 넘고 과제 제출 완료해야 시험 응시 가능

```{r}
attendance <- 75   # 출석률 (%)
assignment_done <- TRUE  # 과제 제출 여부

if (attendance >= 80 & assignment_done) {
  print("시험 응시 가능")
} else if (attendance >= 80 & !assignment_done) {
  print("과제 미제출로 시험 응시 불가")
} else if (attendance < 80 & assignment_done) {
  print("출석률 부족으로 시험 응시 불가")
} else {
  print("출석률과 과제 모두 부족하여 시험 응시 불가")
}
```{r}
x <- c(10, 20, 30, 40, 50)

z_score <- function(x) {
  (x - mean(x)) / sd(x)
}

z_score(x)
```

### 최대/최소 점수 추출하기

#### 학번: 22410413 / 이름: 이나연

데이터 벡터의 최대/최소를 추출하는 코드

```{r}
scores <- data.frame(
  name = c("A", "B", "C"),
  midterm = c(85,92,78),
  final = c(90, 88 ,82)
)

scores$best_score <- pmax(scores$midterm, scores$final) #두시험 중 더 높은 점수 추출

scores$worst_score <- pmin(scores$midterm, scores$final) # 두시험 중 더 낮은 점수 추출

print(scores)

```

### 짝수/홀수 판별

#### 학번: 22310424 / 이름: 김소정

if 문을 사용해 짝수/홀수를 판별하는 함수를 만드는 예제

```{r}
check_even <- function(x){
  if(x%%2 == 0){
    cat(x,": 짝수입니다.\n")
  }else{
    cat(x,": 홀수입니다.\n")
  }
}

check_even(6)
check_even(11)

```

### 0의 개수 세기

#### 학번 : 22410445 이름 : 정예원

숫자 벡터에서 값이 0인 원소의 개수를 세는 예제

```{r}
count_zero <- function(x) {
  count <- 0
  
  for (i in 1:length(x)) {
    if (x[i] == 0) {
      count <- count + 1
    }
  }
  
  return(count)
}

count_zero(c(0, 1, 2, 0, 3, 0, 0, 4))
```

### 기하분포 시뮬레이션

#### 학번: 22310363 / 이름: 조혜정

성공 확률이 p=0.3인 시행을 반복하면서 처음 성공이 나올 때까지 걸리는 횟수를 while문으로 시뮬레이션하고 이를 
1000번 반복하여 기하분포를 따르는 시행 횟수의 평균과 분포를 히스토그램으로 확인하는 문제

```{r}
p <- 0.3
trial <- numeric(1000)

for(i in 1:1000){
  count <- 0
  
  while(TRUE){
    count <- count + 1
    if(runif(1) < p){
      break
    }
  }
  
  trial[i] <- count
}

mean(trial)
hist(trial)
### 기초통계량 함수

#### 학번 : 22410412 이름 : 윤초원

데이터를 입력하면 기초통계량 값을 계산해주는 함수 예제
```{r}
summary <- function(data) {
  
    Mean <-  mean(data)
    Median <-  median(data)
    Std <-  sd(data)
    Count <-  length(data)
  
  cat("계산결과\n")
  cat("평균은 ", Mean, "입니다.\n")
  cat("중앙값은 ", Median, "입니다.\n")
  cat("표준편차는 ", Std, "입니다.\n")
  cat("자료의 갯수는", Count, "입니다.\n")
}

my_data <-  c(10,20,30,40,50,60,70,80,90,100)

summary(my_data)
```